# 请教各位大虾，哪里可以找到完整的上市公司 2012 年年报问题？谢谢

提问人：stoneinsea 时间：2013-08-21 23:40:56
如题，谢谢！

回答人：chenyiwei
可到证监会官网查阅：http://www.csrc.gov.cn/pub/newsi ... 20130816_232720.htm